---
title: "Part II 電腦作業"
output: html_notebook
---
作業題目有些LaTex數學式，你可以按RStudio上方的Preview來呈現完整的數學符號。

在勞動經濟學中，我們經常關注各種因素對於工資的影響，其中一項是加入工會對於薪資的影響。

首先請先執行以下程式，清空環境並引入Panel分析的套件plm。
```{r, message=FALSE, warning=FALSE}
rm(list=ls())
library(plm)
```


1. 引入WAGEPAN.rda這個資料。
```{r}
load("d:/R/HW2/WAGEPAN.RData")
WAGEPAN
```

在WAGEPAN.rda這個資料中，nr代表某個勞動者，year代表資料所來自年份

2. 請定義資料成為panel data，並取名WAGE_data。
```{r}
WAGE_data<-pdata.frame(WAGEPAN,c("nr","year"))
```

***
以下分析皆以WAGE_data為主

3. 使用str()檢查nr及year兩個變數的class, 並使用levels()來查看資料橫跨年份
```{r}
with(WAGE_data,{str(nr)
                str(year)
                levels(nr)})
levels(WAGE_data$year)
# nr 與 year 都是因子型變數，其中nr有545個，年份有8年

```

> factor是代表類別資料的一種class，它可以細分成可排序(ordered)類別（如年份、月份）及不可排序(unordered)類別（如性別）。

4. 請依照<http://stats.idre.ucla.edu/r/modules/factor-variables/>的說明，將year轉成可排序類別變數
```{r}
WAGE_data$year<-ordered(WAGE_data$year)
levels(WAGE_data$year)
```


> WAGE_data裡有一些變數會隨著時間而改變，比如取對數後的實質薪資($lwage$)、工作經驗($exper$)、婚姻狀況($married$)和工會狀況($union$)。還有一些變數不會隨時間而改變，比如種族($hispan$和$black$)、教育年限($educ$)。

### 初步資料觀察
首先我們看有無加入工會是否會造成薪資的不同。

5. 請將union使用as.logical()轉成logical  class，接著使用geom_boxplot()來繪製比較union=TRUE或FALSE兩群資料的lwage分配箱形圖（如何看請自行Wiki），並描述你的觀察。
```{r}
library(ggplot2)
library(dplyr)
WAGE_data$union<- as.logical(WAGE_data$union)
class(WAGE_data$union)
WAGE_data %>% ggplot(aes(x=union,y=lwage))+geom_boxplot()

### 從圖中可以明顯的看出，加入工會的人的工資分佈相對來說更窄，，更為集中在中位數附近（四分位距變窄），且其最小值、中位數、上四分位數、下四分位數比沒加入工會的有明顯的提高，但最大值變小，看起來工會有降低高工資，提高低工資，并使工資分佈更為集中的效果。
```


6. 請計算比較不同工會狀況的平均lwage差異[hint: 在作業1中，我們學到使用dplyr::group_by()與dplyr::summarise()來計算不同群組的組內特徵。]
```{r}
WAGE_data %>% dplyr::group_by(union) %>% dplyr::summarise(mean(lwage))
```

 7. 我們擔心“單純比較不同工會狀態的平均薪資，反應出來的可能不會是單純的工會效果。會不會還包含教育年限的影響？” 請在不做迴歸估計下，單純觀察資料來判斷以上的擔心是否成立。
```{r}
WAGE_data %>% dplyr::group_by(educ) %>% dplyr::summarise(mean(lwage)) 
### 可以看到平均薪資隨著教育的上升有個上升的趨勢 

WAGE_data %>% dplyr::group_by(union,educ) %>% dplyr::summarise(mean(lwage)) -> WAGE.mean
names(WAGE.mean)[3]<-"mlwage"
WAGE.mean %>% ggplot(aes(x=educ,y=mlwage,color=union))+geom_point()

```

8. 將資料依教育年限高低分成≥12與<12兩群(變數取名為educ.high)，使用educ.high與union兩變數，觀察不同教育年限與工會狀態間的平均log薪資差異，並描述你看到的現象（有故事性更好）。[hint: dplyr::group_by()可以放超過一個分類變數，用逗點分隔即可 ]
```{r}

```

### 模型估計
9. 考慮兩個迴歸模型：
$$lwage_{it}	=\beta_{0}+\beta_{1}union_{it}+\epsilon_{it}...(model1)$$
$$lwage_{it}	=\beta_{0}+\beta_{1}union_{it}+\beta_{2}educ.high_{i}+\epsilon_{it}...(model2)$$
個別對兩個模型進行Pooled OLS估計，兩者的$\beta_1$係數估計值有什麼不同？為什麼？[hint: 可以使用stargazer套件，並以指令stargazer(model1,model2,type="text")將估計結果並列呈現以方便比較]
```{r, message=FALSE, warning=FALSE}

```

10. 分別計算個別勞動者在樣本期間的平均lwage與平均union，接著畫出兩者間的離散圖及在圖面上加上估計迴歸線。由兩者間的關係，說明勞動者的固定效果如何影響lwage與union兩個變數。
```{r}

```


11. 對lwage, union及educ.high進行組內demean，並觀察demean後的變數離散度，那一個變數的離散度為零？為什麼？
```{r}

```

12. 考慮如下的模型
$$lwage_{it}=\beta_{1}union_{it}+c_{i}+\epsilon_{it}$$
請分別從固定效果（其估計式有時稱為within estimator）及隨機效果來估算$\beta_1$。
```{r, warning=FALSE}

```

13. 請檢定固定效果是否與勞動者的工會狀態有關連，並說明適不適合使用隨機效果模型。
```{r}

```

14. 請檢定是否存在單純與個人特質有關的隨機效果項，並說明適不適合使用Pooled OLS。
```{r}

```

